臺灣嘉義地方法院刑事判決　　　　　　 96年度簡上字第296號
上　訴　人
即　被　告　甲○○
上列上訴人即被告因違反家庭暴力防治法案件，不服本院簡易庭
中華民國九十六年九月二十九日九十六年度嘉簡字第一五五六號
第一審判決（聲請簡易判決處刑案號：臺灣嘉義地方法院檢察署
九十六年度偵字第六八九九號），提起上訴，本院管轄之第二審
合議庭判決如下：
    主  文
上訴駁回。
甲○○緩刑貳年，緩刑期內付保護管束，並禁止對乙○○實施家
庭暴力及騷擾之行為。
    事  實
一、甲○○未曾因故意犯罪受有期徒刑以上刑之宣告，其係乙○
    ○之夫，彼此為家庭暴力防治法第三條第一款所定之家庭成
    員。甲○○前於民國九十六年五月四日晚上十一時三十分許
    ，在嘉義縣民雄鄉○○村○○路四十二之十一號七樓，徒手
    毆打乙○○致傷，經乙○○向本院聲請民事通常保護令，本
    院旋於同年七月二十四日以九十六年度家護字第二四八號民
    事通常保護令裁定命甲○○應最少遠離乙○○位在嘉義縣民
    雄鄉○○村○○路四十二之十一號七樓住所一百公尺，該民
    事通常保護令有效期間為一年，且於同年七月二十六日送達
    甲○○。詎甲○○明知上開保護令內容，竟基於違反民事通
    常保護令之犯意，於同年八月二十七日中午十二時三十分許
    ，進入乙○○上開住所內，違反本院上開民事通常保護令。
    嗣經乙○○報警處理，而查獲上情。
二、案經乙○○訴由嘉義縣警察局民雄分局報告臺灣嘉義地方法
    院檢察署檢察官偵查後聲請以簡易判決處刑。
    理  由
一、本件上訴人即被告甲○○未於言詞辯論終結前對於警詢調查
    筆錄、本院九十六年度家護字第二四八號判決及卷宗、九十
    六年度家護抗字第二五號判決及卷宗、前案紀錄等傳聞證據
    之證據能力有所異議。因被告於本院審理時已坦承犯罪，自
    白且與前開傳聞證據內容相符，該等證據又查無顯不可信之
    情況，本院審酌予以採納之，無礙被告程序上之彈劾詰問權
    利，認前開傳聞證據合於刑事訴訟法第一百五十九條之四、
    之五等規定，因而具備證據能力，此先敘明之。
二、訊據被告對於事實欄所記載之犯罪事實均坦承不諱（本審卷
    第三十頁審判筆錄），核與告訴人乙○○指訴情節相符，復
    有本院九十六年度家護字第二四八號民事通常保護令在卷可
    參（警卷第七頁至第九頁）。而前開通常保護令，係本院於
    九十六年七月二十四日所製作，並命被告應最少遠離告訴人
    位在嘉義縣民雄鄉○○村○○路四十二之十一號七樓住所一
    百公尺，有效期間為一年，同年七月二十六日送達甲○○，
    被告曾對該保護令提起抗告，惟於同年九月十九日撤回，亦
    據調取本院九十六年度家護字第二四八號、九十六年度家護
    抗字第二五號卷宗並審閱其內送達證書、訊問筆錄等無訛。
    從而，被告自白與事實相符，事證明確，其犯行堪予認定。
三、按通常保護令之有效期間為一年以下，自核發時起生效，家
    庭暴力防治法第十五條第一項定有明文。查本院九十六年度
    家護字第二四八號民事通常保護令係於九十六年七月二十四
    日核發日起一年內有效，且未經撤銷或變更，被告於該保護
    令有效期間內，違反該保護令遠離住所之命令，核其所為，
    係違反法院依家庭暴力防治法第十四條第一項第四款所命遠
    離住所之裁定，應依同法六十一條第四款規定處罰。原審依
    刑事訴訟法第四百四十九條第一項、第四百五十四條第二項
    ，家庭暴力防治法第六十一條第四款，刑法第十一條前段、
    第四十一條第一項前段，逕以簡易判決判處被告拘役三十日
    ，如易科罰金以新臺幣一千元折算一日，經核其認事用法及
    量刑均屬妥適，被告上訴意旨指摘原審量刑不當，為無理由
    ，應予駁回。
四、另查，被告未曾因故意犯罪受有期徒刑以上刑之宣告，有臺
    灣嘉義地方法院檢察署刑案資料查註紀錄表、臺灣高等法院
    被告前案紀錄表在卷可參（偵查前案卷宗，本審卷第八頁）
    ，爰審酌被告坦承犯行，深表悔悟，原審判決後並與告訴人
    達成和解，告訴人並於本院審理時當庭表示原諒之意，業經
    記明筆錄（本審卷第二十頁準備程序筆錄），堪認此次係因
    一時失慮，初罹刑典，經此之偵查審判，當知所警惕，信無
    再犯之虞，本院認為其所宣告之刑，以暫不執行為適當，併
    予宣告緩刑二年，以啟自新。被告違反保護令罪而受緩刑之
    宣告，應依家庭暴力防治法第三十八條第一項於緩刑期間付
    保護管束。另本院參酌被告對於告訴人所為侵害程度，依同
    法第三十八條第二項第一款、第二款規定，令被告於保護管
    束期間內，禁止對告訴人實施家庭暴力及騷擾行為，被告如
    有違反且情節重大，告訴人得請檢察官向本院聲請撤銷本件
    緩刑之宣告。
據上論結，應依刑事訴訟法第四百五十五條之一第一項、第三項
、第三百六十八條，刑法第七十四條第一項第一款，家庭暴力防
治法第三十八條第一項、第二項第一款、第二款，判決如主文。
本案經檢察官陳慧玲到庭執行職務。
中　　華　　民　　國　　96　　年　　12　　月　　25　　日
                    刑事第五庭審判長　法　官 林信旭
                                      法　官 洪嘉蘭
                                      法　官 張道周
上列正本證明與原本無異。
本件不得上訴。
中　　華　　民　　國　　96　　年　　12　　月　　25　　日
                                      書記官 黃意雯
